【裁判字號】    97,上訴,5155
【裁判日期】    971118
【裁判案由】    毒品危害防制條例
【裁判全文】
臺灣高等法院刑事判決                97年度上訴字第5155號
上  訴  人
即  被  告  甲○○
上列上訴人因違反毒品危害防制條例案件，不服臺灣板橋地方法
院97年度訴字第3140號，中華民國97年9月30日第一審判決（起
訴案號：臺灣板橋地方法院檢察署97年度毒偵字第4942號），提
起上訴，本院判決如下：
    主  文
上訴駁回。
    理  由
一、按刑事訴訟法第350條、第361條、第362條、第367條規定，
    不服地方法院之第一審判決而上訴者，須提出上訴書狀，並
    應敘述具體理由，為上訴必備之程式；其所提出之書狀未敘
    述上訴理由，或僅曾以言詞陳述上訴理由者，均應於上訴期
    間屆滿後20日內補提理由書於第一審法院。倘上訴人已提出
    上訴理由，但所提非屬具體理由者，應由第二審法院以上訴
    不合法律上之程式，判決駁回之。而所謂具體理由，必係依
    據卷內既有訴訟資料或提出新事證，指摘或表明第一審判決
    有何採證認事、用法或量刑等足以影響判決本旨之不當或違
    法，而構成應予撤銷之具體事由，始克當之；倘僅泛言原判
    決認定事實錯誤、違背法令、量刑失之過重或輕縱，而未依
    上揭意旨指出具體事由，或形式上雖已指出具體事由，然該
    事由縱使屬實，亦不足以認為原判決有何不當或違法者，皆
    難謂係具體理由，俾與第二審上訴制度旨在請求第二審法院
    撤銷、變更第一審不當或違法之判決，以實現個案救濟之立
    法目的相契合，並節制濫行上訴。
二、經查：本件原判決以上訴人即被告甲○○之自白、卷附之臺
    北縣政府警察局三重分局被移送者姓名代碼對照表、臺灣檢
    驗科技股份有限公司97年6月19日濫用藥物檢驗報告各1紙為
    據，認定被告有施用第一級毒品海洛因之犯行，並審酌被告
    之前曾受有期徒刑執行完畢後，5年內故意再犯本件有期徒
    刑以上刑之罪，有累犯之加重事由，且被告前因施用毒品，
    曾接受觀察、勒戒及強制戒治之執行完畢，獲有不起訴處分
    之寬典，並經論罪科刑且已執行完畢，仍不思戒斷惡習，再
    次漠視法令而犯本罪，非但戕害健康，對於社會風氣、治安
    亦潛有相當危害，惟念其施用毒品所生惡害，實以自戕身心
    健康為主，對於他人生命、身體、財產等法益，尚無重大明
    顯之實害，兼衡其智識程度、犯罪之動機、目的、手段暨於
    本院審理時坦承犯行，態度尚可等一切情狀，量處有期徒刑
    1 年6月等情，均已詳敘所憑證據、認定理由及量刑依據。
    從形式上觀察，原判決並無認定事實錯誤、量刑瑕疵或違背
    法令之情形可言。被告提起上訴僅汎稱：礙於家中長輩無人
    照顧，讓被告有重新改過之機會從輕量刑云云。惟原判決已
    敘明審酌刑法第57條所列事項之理由，被告上訴意旨未指摘
    原判決關於認定事實、適用法律及量刑等項，有何具體違法
    或不當之情狀。揆諸上開說明，自非屬得上訴第二審之具體
    事由，因認本件上訴不合上訴之法定要件，應予駁回，並不
    經言詞辯論為之。
據上論斷，應依刑事訴訟法第367條前段、第372條，判決如主文
。
中    華    民    國    97    年    11    月    18    日
                  刑事第一庭審判長法  官  葉騰瑞
                                  法  官  王炳梁
                                  法  官  莊明彰
以上正本證明與原本無異。
如不服本判決，應於收受送達後10日內向本院提出上訴書狀，其
未敘述上訴之理由者並得於提起上訴後10日內向本院補提理由書
（均須按他造當事人之人數附繕本）。
                                  書記官  吳金來
中    華    民    國    97    年    11    月    18    日
附錄：本案論罪科刑法條全文
毒品危害防制條例第10條
施用第一級毒品者，處6 月以上5 年以下有期徒刑。
施用第二級毒品者，處3 年以下有期徒刑。


司法院資訊處製作；財團法人民間司法改革基金會備份。
